臺灣臺南地方法院民事裁定
111年度聲字第218號
聲  請  人  黃澄輝

相  對  人  均和資產管理股份有限公司

法定代理人  朱祐宗
上列當事人間聲請停止執行事件，本院裁定如下：
    主  文
聲請人供擔保新臺幣捌佰肆拾萬陸仟壹佰肆拾元後，本院民國一
百一十一年度司執字第一一三三七四號強制執行事件之強制執行
程序，於本院民國一百一十一年度重訴字第三四零號債務人異議
之訴事件判決確定或和解、撤回前應暫予停止。
    理  由
一、按有回復原狀之聲請，或提起再審或異議之訴，或對於和解
    為繼續審判之請求，或提起宣告調解無效之訴，撤銷調解之
    訴，或對於法院依強制執行法第4條第1項第5款之裁定提起
    抗告時，法院因必要情形或依聲請定相當並確實擔保，得為
    停止強制執行之裁定，強制執行法第18條第2項定有明文。
    次按，法院因必要情形或依聲請定相當並確實之擔保，為停
    止強制執行之裁定者，於酌定擔保金額時，則係斟酌該債權
    人因停止執行可能遭受之損害為衡量標準（最高法院109年
    度台聲字第1052號裁定參照）。　
二、查，本件聲請人以其向本院提起債務人異議之訴，經本院受
    理在案為由（按：聲請人提起之債務人異議之訴，經本院分
    由111年度重訴字第340號債務人異議之訴事件審理，該債務
    人異議之訴事件，下稱系爭訴訟事件），聲請本院裁定停止
    本院111年度司執字第113374號強制執行事件（下稱系爭執
    行事件）之強制執行程序，經本院依職權調取系爭執行事件
    卷宗及系爭訴訟事件卷宗核閱審究後，認為聲請人之聲請為
    有理由，應可准許。
三、次查，本件相對人於系爭執行事件，乃就聲請人應給付相對
    人新臺幣（下同）8,799,449元，及自92年12月15日起至清
    償日止，按週年利率15%計算之利息，暨自92年12月15日起
    至清償日止，其逾期在6個月以內者，按上開利率10%，其逾
    期超過6個月者，按上開利率20%計算之違約金之債權，聲請
    強制執行，業經本院依職權調取系爭執行事件卷宗核閱屬實
    ，並有民事聲請強制執行狀影本1份在卷可按；前開債權金
    額計算至系爭訴訟事件訴訟繫屬時即111年12月7日，此經本
    院依職權調取系爭訴訟事件卷宗核閱無訛，並有系爭訴訟事
    件之民事起訴狀影本1份附卷可考，共計38,797,571元（小
    數點以下四捨五入）。故聲請人聲請供擔保停止系爭執行事
    件之執行，如經本院准許，其可能造成相對人之最大損失，
    應係相對人無法及時利用受償38,797,571元，從事創造利益
    （如將受償金額另行出借，獲取利息等）之損失，是本院核
    定相對人因聲請人聲請停止執行可能遭受之損害，自應參酌
    上開情事審酌之。本院審酌相對人因系爭執行事件可獲受償
    金額為38,797,571元；考量系爭訴訟事件，其訴訟標的之價
    額逾1,500,000元，屬於得上訴於第三審之事件，參酌各級
    法院辦案期限實施要點之規定，民事通常程序第一、二、三
    審審判案件之期限分別為1年4月、2年及1年，其可能經過之
    訴訟期間為4年4月；再依民法第203條規定之法定利率5%計
    算結果，相對人因系爭執行事件停止執行，可能遭受之損害
    為8,406,140元（即相對人因系爭執行事件可獲受償金額38,
    797,571元，按週年利率5%計算，4年4月之利息損失，計算
    式：38,797,571×5%×4又4/12＝8,406,140元，小數點以下四
    捨五入），爰裁定如主文所示擔保准許之。
四、依強制執行法第18條第2項，裁定如主文。
中　　華　　民　　國　　111 　年　　12　　月　　8 　　日
                  民事第五庭  法  官　伍逸康　
以上正本係照原本作成。　　　　　　　　　　　　　　
如不服本裁定應於送達後10日內向本院提出抗告狀，並應繳納抗
告費新臺幣1,000元。
中　　華　　民　　國　　111 　年　　12　　月　　8 　　日
                              書記官  康紀媛